臺灣桃園地方法院民事裁定　　　　九十四年度聲字第二八六號
聲　請　人
即　債權人　新竹國際商業銀行股份有限公司
法定代理人　詹宣勇
　　　　　　　　　　送達代收.
　　　　　　　　　　民族路五六.
相　對　人
即　債務人　甲○○
上列聲請人聲請返還提存物事件，本院裁定如下：
    主      文
本院九十一年度存字第五三三號提存事件聲請人所提存之台北市
政府建設公債八十九年度第二期債票，面額新臺幣伍拾萬元券貳
張（號碼：ＫＩ００一二六一、ＫＩ００一二六二，附帶息票期
數：二至七）及新臺幣壹拾萬元券張（號碼：ＫＪ００一二五
九、ＫＪ００一二六０、ＫＪ００一二六一，附帶息票期數：二
至七），合計新臺幣壹佰拾萬元，准予返還。
聲請程序費用由相對人負擔。
    理      由
一、按有下列各款情形之一者，法院應依供擔保人之聲請，以裁
    定命返還其提存物或保證書：三、訴訟終結後，供擔保人證
    明已定二十日以上之期間，催告受擔保利益人行使權利而未
    行使，或法院依供擔保人之聲請，通知受擔保利益人於一定
    期間內行使權利並向法院為行使權利之證明而未證明者。民
    事訴訟法第一百零四條第一項第三款定有明文。另依同法第
    一百零六條，前開規定，於其他依法令供訴訟上之擔保者準
    用之。
二、本件聲請意旨略以：聲請人與相對人間假扣押事件，前依鈞
    院八十九年度全字第七０五號民事裁定提存後，依鈞院九十
    年度聲字第一一一五號民事裁定，而以鈞院九十一年度存字
    第五三三號提存事件變換提存台北市政府建設公債八十九年
    度第二期債票，面額新臺幣（下同）五十萬元券二張（號碼
    ：ＫＩ００一二六一、ＫＩ００一二六二，附帶息票期數：
    二至七）及一十萬元券三張（號碼：ＫＪ００一二五九、Ｋ
    Ｊ００一二六０、ＫＪ００一二六一，附帶息票期數：二至
    七），合計一百三十萬元在案。茲因聲請人已撤銷上開假扣
    押裁定確定，並聲請鈞院以九十三年度聲字第一六五０號通
    知相對人於收受該通知後二十一日內行使權利，至今逾期仍
    未行使，為此聲請返還提存物等語，並提出提存書、撤銷假
    扣押裁定及確定證明書、本院通知函影本各乙份為證。
三、聲請人主張之事實，業經本院依職權調閱前述相關案卷查核
    屬實；又聲請人於執行程序終結後，聲請本院通知相對人於
    收受該通知後二十一日內行使權利並向本院為行使權利之證
    明，然相對人並未於上述期間內行使權利，亦經本院依職權
    向本院民事分案室及臺灣新竹地方法院查詢無訛，有本院民
    事紀錄科查詢表二紙及公務電話紀錄一紙附卷可稽，相對人
    屆期既未行使權利，則核諸首揭法律規定，聲請人聲請返還
    提存物，於法自無不合，應予准許。
四、依民事訴訟法第一百零四條第一項第三款、第一百零六條、
    第九十五條、第七十八條，裁定如主文。
中　華　民　國    九十四    年 　 五  　月　  十二  　日
                    臺灣桃園地方法院民事第二庭
                        法    　官　石有為
以上正本證明與原本無異
如不服本裁定應於送達後十日內向本院提出抗告狀，並應繳納抗
告裁判費新臺幣壹仟元。
中　華　民　國    九十四    年 　 五  　月　  十二  　日
                        書  記  官　黃棟楠
